# 售后租回业务，未开发票未变更所有权，影响该事项的会计处理吗？

提问人：singley 时间：2013-12-05 11:10:48
A（承租人，固定资产原所有人）与B（出租人）签订售后租回（融资租赁）协议，合同规定该固定资产的所有权归B所有。 但融资租赁开始后，A未向B开具发票，也未进行相关所有权转移进行备案。
这种情况下，是否影响作为售后租回进行会计处理？实质上是否构成售后租回？ 有一种意见认为，售后租回必定涉及所有权转移，由于没有进行所有权转移，所以不构成售后租回，这种观点是否成立？

回答人：chenyiwei
会计上按照实质重于形式原则处理。售后回租构成融资租赁的，可以视同以租赁资产为抵押的借款。所以是否办理法律上的所有权转移手续不影响出售方兼承租人的账务处理。当然如果未办理所有权转移手续，则对购买方兼出租人的利益保护程度将有限。

提问人：无空间道 时间：2013-12-27 07:26:02
陈老师，那这样可以视同以租赁资产为抵押的借款。是否可以理解为 1 、固定资产也不用做处置的会计处理，得到的款项就做借款？
2 、以后承租人向出租人支付款项的时候，出租人是否要开发票给承租人？

回答人：chenyiwei
1 、可以，后续支付租金和留购价款也就是还本付息。 2 、是否开票依据税法规定，与会计处理方法无关。